# Ata de Reunião Semanal - DevTask

## Informações
**Data/hora:** 12/02/2021, 18h00min  
**Local:** Remoto (via Discord)  
**Motivo da reunião:** Definição do nome e objetivos do projeto.  
**Secretário:** Marlene Moraes  

## Participantes
Estiveram presentes na reunião:
- Ana Clara Fonseca Campos
- Joao Pedro Mayrink de Jesus
- Jose Vitor da Silva Sousa
- Marlene Vasconcelos Moraes de Oliveira

## Pauta

Item | Descrição
---- | ----
Objetivos | • Sugestão de propostas para o projeto <br>• Votação para a proposta<br>• Problema<br>• Proposta<br> 
Nome do projeto | • Escolha do nome, após a proposta ser decidida<br> 

## Notas e Decisões
Item | Quem | Anotações 
---- | ---- | ---- 
Objetivos | Jose Vitor da Silva Sousa | O grupo trouxe diversas sugestões, e Jose Vitor trouxe uma proposta que obteve a melhor aceitação do grupo, baseado no site VintePila. 
Nome do projeto | Ana Clara Fonseca Campos | Ana Clara sugeriu o nome DevTask e a aceitação do grupo foi unânime. 
Slide | Marlene Vasconcelos Moraes de Oliveira | O grupo entrou em um consenso em ter um responsável pelos slides e Marlene se prontificou para a tarefa. 
*issues* | Joao Pedro Mayrink de Jesus | João Pedro, como *Scrum* da equipe, organizou as *issues* na plataforma GitHub, conforme solicitado pela disciplina. 


## Ações e pendências
| Feito (S/N)? | Item | Responsável | Data para solução |
| ---- | ---- | ---- | ---- |
| S | Objetivos       | Jose Vitor da Silva Sousa | 12/02/2021 |
| S | Nome do Projeto | Ana Clara Fonseca Campos | 12/02/2021 |
| N | Slide | Marlene Vasconcelos Moraes de Oliveira | 19/02/2021 |
| N | Logo | Ana Clara Fonseca Campos | 19/02/2021 |
| S | *issues* | Joao Pedro Mayrink de Jesus | 12/02/2021 |

## Outras notas e informações
Agendou-se uma próxima reunião no dia 19/02/2021 com a finalidade da resolução das pendências listadas acima, além das *issues* serem divididas entre os membros do grupo.

